臺灣苗栗地方法院刑事判決　　　　　　　 93年度訴字第306號
公訴人　臺灣苗栗地方法院檢察署檢察官
被　告　甲○○
選任辯護人　江錫麒律師
右列被告因違反槍砲彈藥刀械管制條例案件，經檢察官提起公訴
（93年度偵字第2097號）及移送併辦（臺灣彰化地方法院檢察署
93年偵字第4765號）， 本院判決如下：
    主  文
甲○○未經許可販賣可發射子彈具有殺傷力之改造手槍，處有期
徒刑伍年貳月，併科罰金新台幣拾萬元。罰金部分，如易服勞役
，以銀元佰元即新台幣玖佰元折算壹日。如附表所示之物均沒
收。
    犯罪事實
一、甲○○於民國93年5 月4 日22時許，在彰化縣溪洲鄉某電子
    遊樂場門口，未經許可，將仿BERETTA 廠半自動手槍製造之
    具有殺傷力之改造手槍1 把（槍枝管制編號：0000000000）
    及制式子彈6 顆，透過王世偉（業經臺灣彰化地方法院判處
    罪刑在案）居間介紹，以新台幣（下同）25萬元之代價，販
    賣給張駿騰（另案由臺灣彰化地方法院檢察署檢察官偵辦中
    ）。其販賣交易過程情形，係由甲○○於上述時、地，以一
    手交錢，一手交貨之方式，將上述槍、彈交付王世偉，並向
    王世偉收受價金25萬元。王世偉則當場再向甲○○收取1 萬
    元。王世偉取得上述槍彈，轉交給張駿騰，經張駿騰試射後
    ，發現性能並不理想，即再透過王世偉要求向甲○○更換。
    甲○○乃另再購買一把仿FN廠半自動手槍製造之具有殺傷力
    之改造手槍（槍枝管制編號：0000000000）及改造子彈1 顆
    ，準備更換。惟在尚未更換之際，即遭警循線查獲，並為警
    依序扣得上述甲○○所販賣的槍彈（不含已經張駿騰試射的
    子彈二顆），以及準備更換的槍彈。
二、本案件經苗栗縣警察局大湖分局報告臺灣苗栗地方法院檢察
    署檢察官偵查後起訴。
    理  由
一、認定犯罪事實所根據的證據及理由：
（一）被告甲○○於本院審理中已對於前述犯罪事實坦白認罪。
（二）證人王世偉於偵查中經具結證述關於本件的主要情節，也
      與被告前述坦白認罪的內容相一致。
（三）另案被告張駿騰亦在其偵查案件中坦承有經由王世偉購買
      本件槍彈以及請求更換之事實（見臺灣彰化地方法院檢察
      署93年偵字4765號偵查卷宗第18-19頁）。
（四）被告所販賣之本件槍彈以及準備更換的槍彈均經扣案，足
      為佐證，經送往內政部警政署刑事警察局鑑定結果，也顯
      示扣案之兩把改造手槍，均具有殺傷力；扣案之制式子彈
      6 顆、改造子彈1 顆亦均具有殺傷力，此分別有內政部警
      政署刑事警察局93 年6月21日刑鑑字第0930118287號、93
      年6 月9 日刑鑑字第0930116663號槍彈鑑定書附在卷中可
      供查考。
（五）另案被告張駿騰所曾試射之子彈2 顆未經扣案鑑定，又據
      其所述，於試射擊發時會卡彈故障，故難逕認其有殺傷力
      ；扣案之改造子彈6 顆，除其中1 顆經鑑定有殺傷力如前
      ，其中1 顆經鑑定無法擊發、無殺傷力外（見前述93年6
      月9 日鑑定書），剩餘部分均無證據顯示有殺傷力，故均
      未於犯罪事實內加以認定。
（六）綜前所述，被告認罪自白的內容與客觀證據所呈現的事實
      相符，其自白可以採信，故本案的事證明確，被告的犯行
      可以認定。
三、論罪科刑的理由：
（一）被告行為後，槍砲彈藥刀械管制條例於94年1 月28日修正
      施行。而被告以一行為同時販賣槍枝與子彈，無論修正施
      行前後，均為想像競合犯，應從較重之販賣槍枝處斷。故
      如依照修正施行前之規定，被告的行為應以該條例第11
      條第1 項處斷，而依修正施行後之規定，被告的行為則是
      應依同條例第8 條第1 項處斷，兩相比較，應以修正施行
      前之規定較有利於被告，故依刑法第2 條所規定之從輕從
      新原則，本件應適用修正施行前之規定。
（二）承前說明，本件被告的行為是犯94年1 月28日修正施行前
      之槍砲彈藥刀械管制條例第11條第1 項之罪以及第12條第
      1 項之罪。被告販賣槍彈交付前的低度持有行為，應為高
      度之販賣行為所吸收，不另論罪。又被告在販賣槍枝後，
      因性能不佳，而另行購買槍彈準備更換之行為，則應屬整
      體販賣槍彈行為之部分行為，亦不另論罪（起訴書及公訴
      檢察官均同此見解，見起訴書第6 頁、審理卷第32頁）。
（三）被告所犯的上述兩罪，是一行為觸犯數罪名，為想像競合
      犯，應依刑法第55條之規定，從一重即上述條例第11條第
      1 項之罪處斷。
（四）起訴書認被告與王世偉為共同正犯，惟王世偉僅居間介紹
      並受張駿騰之託取受槍彈，應無販賣槍彈之正犯犯意，應
      不與被告成立共同正犯。臺灣彰化地方法院93訴字第895
      號判決就本件王世偉部分判處罪刑，亦僅認其係成立持有
      改造手槍之罪，可供參考。
（五）被告於警察查獲後，雖然曾經於偵查中自白犯行，並供述
      其槍彈來源是向乙○○所購買，但經警方前往乙○○住處
      搜索，並未查獲任何與槍枝有關之證物，且經臺灣板橋地
      方法院檢察署檢察官查證被告與乙○○之行動電話，亦無
      相關通聯紀錄，此外，監聽被告之監聽譯文也沒有與乙○
      ○聯絡之內容。以上有臺灣板橋地方法院檢察署93年度偵
      字第12875 號不起訴處分書可為憑據。因此實在難以認為
      被告有供述槍彈來源因而查獲之情事，故自無槍砲彈藥刀
      械管制條例第18條第4 項減輕或免除其刑之適用。辯護人
      為被告辯護認為該條項所規定之「因而查獲」，不以經起
      訴或法院判刑為必要，固屬無誤，但仍以事實上有因而查
      獲槍彈真實來源為必要，否則無異鼓勵行為人任意栽贓他
      人為槍彈來源，以獲法律上之寬典。其非法所應然，不言
      可喻。而如上所述，實難認本件在事實上有因被告之供述
      而查獲槍彈真實來源之情事，故無依法減輕或免除其刑，
      事涉兩造爭執所在，特此詳加說明。
（六）起訴書中有提到部分相關的事實，因非關本件犯罪的構成
      要件事實，即使未加以認定，也不影響論罪科刑，所以在
      前述的犯罪事實欄內予以省略而沒有認定，也在此附帶說
      明。
（七）移送併辦之臺灣彰化地方法院檢察署93年偵字第4765號案
      件，與原起訴之犯罪事實為事實上之同一案件，故無法律
      上擴張審判範圍之情形，在此一併說明。
（八）審酌被告未經許可販賣槍枝圖利，在買主反應槍枝性能不
      佳時，竟另再行購置槍枝，準備更換，使涉案槍枝增為2
      支，對於社會潛在的危險甚大，惟被告犯後即已坦承大部
      分犯行，於審理中也直接坦白認罪，沒有再做無益的爭辯
      ，相對節省了法院的調查資源，足見其仍知所對錯，且有
      悔改之意等一切情狀，量處如主文的刑罰以及依法諭知罰
      金部分易服勞役的折算標準。
（九）扣案的改造手槍2 支、制式子彈5 顆均經鑑定有殺傷力，
      已如前述，都屬於違禁物，應依刑法第38條第1 項第1 款
      宣告沒收。至於制式子彈1 顆、改造子彈1 顆，已經鑑驗
      試射而擊發，已經沒有殺傷力，以及其他扣案之改造子彈
      5 顆（其中1 顆經鑑驗試射無法擊發而無殺傷力）無證據
      顯示為有殺傷力，均不宣告沒收，應由檢察官另行依法處
      理。
四、適用之法律：
（一）刑事訴訟法299 條第1 項前段。
（二）94年1 月28日修正施行前之槍砲彈藥刀械管制條例第11條
      第1 項、第12條第1項。
（三）刑法第11條前段、第2 條第1 項但書、第55條、第38條第
      1 項第1 款、第42條第2 項。
（四）罰金罰鍰提高標準條例第2條。
（五）現行法規所定貨幣單位折算新台幣條例第2條。
本案經檢察官林映姿到庭執行職務。
中　　華　　民　　國　  94  　年　 　3　  月   17     日
                  刑事第三庭  審判長法  官  劉 興 浪
                                    法  官  林 卉 聆
                                    法  官  蔡 志 宏
以上正本證明與原本無異。
如不服本判決應於送達後10日內向本院提出上訴狀（應附繕本）
。
                                    書記官  楊 慧 萍
中　　華　　民　　國　　94　　年　　3 　　月　　17　　日
附表：
一、仿BERETTA 廠半自動手槍製造之具有殺傷力之改造手槍壹把
    （槍枝管制編號：0000000000）。
二、仿FN廠半自動手槍製造之具有殺傷力之改造手槍壹把（槍枝
    管制編號：0000000000）
三、制式子彈伍顆。
附記論罪之法條全文：
民國94年1 月28日修正施行前之槍砲彈藥刀械管制條例
第11條第1項 ：
未經許可，製造、販賣或運輸第4 條第1 項第1 款所稱其他可發
射金屬或子彈具有殺傷力之各式槍砲者，處5 年以上有期徒刑，
併科新臺幣1000萬元以下罰金。
第12條第1項：
未經許可，製造、販賣或運輸子彈者，處1 年以上7 年以下有期
徒刑，併科新台幣500萬元以下罰金。
